Contact

juliochiuchi@icloud.com

www.linkedin.com/in/juliochiuchi (LinkedIn) github.com/juliochiuchi (Personal)

Top Skills

Gestão de projetos

Documentação de software

Desenvolvimento de software

Languages

English (Elementary)
Portuguese (Native or Bilingual)

Certifications

INdT MOBILE LABS

Teste de Intrusão em Redes Wireless

Julio Chiuchi

Frontend Software Engineer at Monitora Soluções Tecnológicas Votuporanga, São Paulo, Brazil

Summary

Desenvolvedor web desde 2015, tenho ampla experiência em frontend e meu trabalho principal é criar layouts incríveis de fácil acesso e intuitivos.

Atualmente trabalho como desenvolvedor React na Monitora Soluções Tecnológicas, Marlabs. Sou graduado em Sistemas de Informação e apaixonado por pentest e segurança.

Nas horas vagas ando de skate, toco instrumentos, pratico esportes de tiro, maratono séries, acompanho a liga americana e curto o meu dog.

Confira esses links para mais informações

GitHub:

https://github.com/juliochiuchi

Experience

Monitora Soluções Tecnológicas Frontend Software Engineer at Monitora Soluções Tecnológicas August 2021 - Present (2 years)

São Carlos, São Paulo, Brasil

Obuc

2 years 2 months

Web Developer FullStack at Obuc July 2019 - August 2021 (2 years 2 months)

Uberlândia, Minas Gerais, Brasil

Training Developer at Obuc July 2019 - July 2019 (1 month)

Uberlândia e Região, Brasil

BW Sistemas

5 years 8 months

Web Developer Pleno November 2015 - July 2019 (3 years 9 months)

Macaubal

Líder de equipe em projetos com versionamento de código e integração contínua.

Análise e Desenvolvimento de Software Desktop December 2013 - November 2015 (2 years)

Macaubal, São Paulo

- Análise e Desenvolvimento de Projetos

Education

Centro Universitário de Votuporanga

Bacharel em Sistemas de Informação, Tecnologia da

Informação, Desenvolvimento, Administração e Gerenciamento de

Computação/Tecnologia da Informação · (January 2013 - December 2016)